【裁判字號】    97,消債更,878
【裁判日期】    971104
【裁判案由】    更生事件
【裁判全文】
臺灣臺北地方法院民事裁定           97年度消債更字第878號
聲  請  人
即  債務人  甲○○
上列當事人因消費者債務清理事件聲請更生，本院裁定如下：
    主  文
聲請駁回。
聲請費用由聲請人負擔。
    理  由
一、按更生之聲請有下列情形之一者，應駁回之：一、債務人曾
    依本條例或破產法之規定而受刑之宣告；二、債務人曾經法
    院認可和解、更生或調協，因可歸責於己之事由，致未履行
    其條件；三、債務人經法院通知，無正當理由而不到場，或
    到場而不為真實之陳述，或拒絕提出關係文件或為財產變動
    狀況之報告，消費者債務清理條例第46條定有明文。又聲請
    更生或清算不合程式或不備其他要件者，法院應以裁定駁回
    之，但其情形可以補正者，法院應定期間先命補正，復為同
    條例第8條所明定。
二、查本件更生之聲請，本院為調查債務人之財產及財產變動狀
    況，於民國97年9 月26日裁定命債務人於收受裁定後10日內
    ，補正其97年1月至8月之收入證明；扶養張善德之法律上理
    由，並提出證明文件；本人及張善德、張秀鳳全戶最新戶籍
    謄本；其勞工保險卡及勞工保險被保險人投保資料表；前置
    協商不成立通知書載明係因未能接受顯足以負擔之還款方案
    ，具體說明債權銀行所提出之還款方案內容及雙方未能達成
    協商之差距，並提出證明文件；主張於永豐金證券每月薪資
    新台幣30,000元，扣除聲請強制執行扣薪三分之一之債權銀
    行外，每月尚須對其他債權銀行或一般債權人還款多少金額
    ？聲請更生前聲請人每月應給付各債權人之本金、利息、違
    約金及其他費用之數額，請以列表方式提出明細，若僅扣薪
    三分之一，則有何不能清償債務之虞之情事，仍應提出證明
    文件；聲請更生前兩年內各項收入、給付、津貼及補助之明
    細及證明文件；本人於各金融機構之全部存摺影本；最近五
    年內從事國內外股票、期貨、基金或其他金融商品之投資交
    易明細及證明文件；現居住地之租賃契約書，並提出聲請更
    生前兩年內每月繳付租金之證明文件；就所提出非聲請人名
    義之電費帳單、中華電信帳單及自來水帳單，說明分攤之理
    由，並提出證明文件。該裁定並已合法送達債務人，有本院
    送達證書在卷可稽，詎料債務人迄今仍不提出上開關係文件
    。是本件債務人聲請更生，既有消費者債務清理條例第46條
    第3 款所定情形，且上開欠缺經通知後仍未補正，依上說明
    ，自應駁回其更生之聲請，爰裁定如主文。
中    華    民    國    97    年    11    月    4     日
              民事第八庭    法      官  劉台安
上為正本係照原本作成
如不服本裁定，應於裁定送達後10日內，以書狀向本院提出抗告
，並繳納抗告費新臺幣1千元
中    華    民    國    97    年    11    月    4     日
                            書  記  官  林桂玉


司法院資訊處製作；財團法人民間司法改革基金會備份。
